【裁判字號】    90,易,523
【裁判日期】    900522
【裁判案由】    傷害等
【裁判全文】
臺灣臺南地方法院刑事判決                            九十年度易字第五二三號
    公  訴  人  臺灣台南地方法院檢察署檢察官
    被      告  丁○○
                丙○○
    共      同
    選任辯護人  李合法
                陳靜雲
右列被告等因傷害等案件，經檢察官提起公訴 (九十年度偵字第一七八六號)，本院
判決如左：
    主  文
丁○○、丙○○被訴恐嚇罪部分均無罪。
其餘被訴傷害罪部分均不受理。
    理  由
一、公訴意旨如起訴書所載(如附件)。
二、按犯罪事實應依證據認定之，無證據不得推定其犯罪事實；又不能證明被告犯罪
    者，應諭知無罪之判決，刑事訴訟法第一百五十四條、第三百零一條第一項分別
    定有明文。又認定不利於被告之事實，須依積極證據，苟積極證據不足為不利於
    被告事實之認定，即應為有利於被告之認定，更不必有何有利之證據；而告訴人
    之告訴，本以使被告受刑事追訴為目的，故其陳述是否與事實相符，自應調查其
    他證據，以資審認；認定犯罪事實所憑之證據，雖不以直接證據為限，間接證據
    亦包括在內；然而無論直接或間接證據，其為訴訟上之證明，須於通常一般之人
    均不致有所懷疑，而得確信其為真實之程度者，始得據為有罪之認定，倘其證明
    尚未達到此一程度，而有合理之懷疑存在時，事實審法院復已就其心證上理由予
    以闡述，敘明其如何無從為有罪之確信，因而為無罪之判決，尚不得任意指為違
    法，最高法院三十年上字第八一六號判例、五十二年臺上字第一三００號及七十
    六年臺上字第四九八六號判例分別著有判例可資參照。公訴人認被告丁○○、丙○○涉有恐嚇危害安全罪嫌，無非係以告訴人甲○○於警訊及偵查中之詞為論述
    之唯一依據。被告二人則否認上情，辯稱：伊等到甲○○之水果攤是為了要談事
    情，希望甲○○不要再繼續造謠，並未出言恐嚇他等語。經查，證人林政德、乙○○（即告訴人甲○○水果攤之員工）於本院審理時證稱：被告夫妻二人雖有到
    水果攤，但未為聽到被告說如果（甲○○）要繼續賣水果，要你（甲○○）死的
    很難看等語（見本院九十年三月二十九日訊問筆錄），又證人既係告訴人之員工
    ，其證詞自無偏頗被告之虞，渠等之證詞應堪採信，足證被告確未出言恐嚇，是
    告訴人所陳述之詞，既顯有疑義，即難遽為不利於被告之認定。此外，復查無其
    他積極證據足資證明被告等確有恐嚇危害告訴人安全之犯行，犯罪尚屬不能證明
    ，自應為無罪之諭知，以昭審慎。
三、按告訴乃論之罪，告訴人於第一審辯論終結前得撤回其告訴，又告訴經撤回者，
    應諭知不受理之判決，刑事訴訟法第二百三十八條第一項、第三百零三條第三款
    分別定有明文。查本件告訴人甲○○告訴被告丁○○、丙○○傷害罪部分，起訴
    書認係觸犯刑法第二百七十七條第一項普通傷害罪，依同法第二百八十七條之規
    定，須告訴乃論。茲據告訴人甲○○撤回告訴，此有和解書一只附卷足參，依照
    首開說明，為諭知不受理之判決。
據上論斷，應依刑事訴訟法第三百零一條第一項、第三百零三條第三款，判決如主文
。
中    華    民    國      九十      年      五        月     二十二     日
                                  臺灣臺南地方法院刑事第三庭
                                          法  官  蔡  奇  秀
右正本證明與原本無異。
如不服本判決，應於判決送達後十日內，向本院提出上訴狀。
                                          書記官  歐  貞  妙
中    華    民    國      九十      年      五        月     二十二     日


司法院資訊處製作；財團法人民間司法改革基金會備份。
